臺灣臺南地方法院刑事判決　　　　　　　100年度訴字第131號
公　訴　人　臺灣臺南地方法院檢察署檢察官
被　　　告　鄭清海
上列被告因違反毒品危害防制條例案件，經檢察官提起公訴（99
年度毒偵字第2252號），被告於本院準備程序中，先就被訴事實
為有罪之陳述，經本院合議庭裁定改由受命法官獨任進行簡式審
判程序，判決如下：
    主  文
鄭清海施用第一級毒品，累犯，處有期徒刑捌月；又施用第二級
毒品，累犯，處有期徒刑肆月，扣案含有甲基安非他命殘渣之吸
食器壹組、含有甲基安非他命殘渣之包裝袋壹只均沒收銷燬之；
應執行有期徒刑拾月，扣案含有甲基安非他命殘渣之吸食器壹組
、含有甲基安非他命殘渣之包裝袋壹只均沒收銷燬之。
    事  實
一、鄭清海曾於民國九十三年間，因施用毒品案件，經本院於九
    十三年十一月十六日，以九十三年度毒聲字第一○○九號裁
    定送觀察、勒戒後，認有繼續施用毒品之傾向，復由本院於
    九十四年一月二十日，以九十四年度毒聲字第五八號裁定令
    入戒治處所施以強制戒治一年。嗣於九十四年十一月二十三
    日，經本院裁定停止強戒制治，復因停止戒治保護管束期滿
    ，經檢察官於九十五年一月十七日，以九十五年度戒毒偵字
    第一四號為不起訴處分。鄭清海另因違反肅清煙毒條例、麻
    醉藥品管理條例及妨害自由等案件，經本院分別判處徒刑，
    後以九十六年度聲減字第四六六號裁定減刑，判處應執行有
    期徒刑三年十月確定，甫於九十六年七月十六日因縮刑期滿
    執行完畢。
二、詎鄭清海仍未戒除毒癮，復基於施用第一級、第二級毒品之
    犯意，分別於九十九年十月二十六日十六時三十分許，在臺
    南市○○路水仙宮附近不詳道路，以將甲基安非他命置於玻
    璃球吸食器內，以點火燒烤吸食其煙之方式，施用第二級毒
    品甲基安非他命一次；另於同日下午，在臺南市○○路道路
    旁某處，以將海洛因捲在香菸內點火吸食之方式，施用第一
    級毒品海洛因一次。嗣於九十九年十月二十六日二十時二十
    六分許，騎乘機車行經臺南市都市改制前之臺南縣(以下同)
    歸仁鄉○○路○段圓環前，邊騎車邊撥打行動電話，為警攔
    查並自願交出身上口袋藏放，含有第二級毒品甲基安非他命
    殘渣之安非他命吸食器一組及包裝袋一個，並經鄭清海同意
    採尿送檢結果呈安非他命、甲基安非他命及可待因與嗎啡陽
    性反應，而查知上情。
三、案經臺南縣政府警察局歸仁分局報臺灣臺南地方法院檢察署
    檢察官偵查起訴。
    理  由
一、按本件被告所犯均為死刑、無期徒刑、最輕本刑3年以上有
    期徒刑以外之罪，亦非屬高等法院管轄之第一審案件，其於
    準備程序進行中，先就被訴事實均為有罪之陳述，經告知簡
    式審判程序之旨，並聽取檢察官、被告之意見後，本院合議
    庭依刑事訴訟法第二百七十三條之一第一項裁定進行簡式審
    判程序，是本案之證據調查，依同法第二百七十三條之二規
    定，不受同法第一百五十九條第一項、第一百六十一條之二
    、第一百六十一條之三、第一百六十三條之一，及第一百六
    十四條至第一百七十條所規定證據能力認定及調查方式之限
    制，合先敘明。
二、查本件被告前曾受如事實欄所述之觀察、勒戒與強制戒治處
    分，後由臺灣臺南地方法院檢察署檢察官於九十五年一月十
    七日，以九十五年度戒毒偵字第十四號為不起訴處分確定而
    執行完畢。此有臺灣高等法院被告前案紀錄表在卷可稽，足
    見被告於初犯經觀察、勒戒及強制戒治執行完畢後五年內，
    已曾多次再犯施用毒品案件，並經依法追訴處罰，揆諸上開
    最高法院決議要旨，縱其本次所犯施用毒品案件距前次觀察
    、勒戒程序執行完畢已逾五年，仍應由本院依法論罪科刑。
三、上開犯罪事實，業據被告於警詢(施用甲基安非他命部分)、
    檢察官偵查、本院準備程序及審理中坦承不諱，且被告於九
    十九年十月二十六日為警查獲後，於警局採尿送驗結果，確
    呈甲基安非他命進入人體代謝分解後之安非他命、甲基安非
    他命陽性反應，及海洛因進入人體代謝分解後之嗎啡、可待
    因陽性反應乙節，有長榮大學九十九年十一月五日出具之確
    認報告(見偵卷第四十四頁)、臺南縣警察局歸仁分局毒品犯
    罪嫌疑人尿液採驗作業管制紀錄清冊(見偵卷第四十五頁最
    下方)等件可稽，堪認被告上開任意性之自白，確均與事實
    相符。是本件事證明確，被告上開犯行均洵堪認定，應予依
    法論科。
四、按甲基安非他命、海洛因依其成癮性、濫用性及對社會危害
    性之程度，業經分別列為毒品危害防制條例第二條第二項第
    二款所規定之第二級毒品及同條項第一款所規定之第一級毒
    品，禁止非法持有及施用；是核被告鄭清海上開所為，分別
    係犯毒品危害防制條例第十條第二項之施用第二級毒品罪及
    同條第1項之施用第一級毒品罪。被告施用甲基安非他命或
    海洛因前持有甲基安非他命或海洛因之低度行為，均分別為
    施用之高度行為所吸收，均不另論罪。被告所犯上開二罪間
    ，犯意有別，行為殊異，應予分論併罰。再被告有上揭論罪
    科刑紀錄，有臺灣高等法院被告前案紀錄表可稽，其於上開
    有期徒刑執行完畢後五年內，故意再犯本件有期徒刑以上之
    二罪，均為累犯，各應依刑法第四十七條第一項規定加重其
    刑。爰審酌被告前已有多次施用毒品前科，竟仍不知悔改而
    再施用毒品，顯見其意志不堅，未能戒除毒癮惡習，且迄未
    因前所受刑之執行記取教訓，復參酌其所犯施用毒品行為係
    戕害自己身心健康，尚未嚴重破壞社會秩序、侵害他人權益
    ，及其犯罪後尚能坦承全部犯行，表現悔意，兼衡其學歷、
    職業、家庭狀況，檢察官求處刑度似嫌過高等一切情狀，分
    別量處如主文所示之刑，並定其應執行之刑，以資懲儆。至
    被告為警查獲時扣案，供被告施用甲基安非他命所用，含有
    甲基安非他命殘渣之吸食器一組及包裝袋一只，其中甲基安
    非他命殘渣為違禁物與吸食器與包裝袋，均無法分離，爰均
    依毒品危害防制條例第十八條第一項前段宣告沒收銷燬之。
據上論斷，應依刑事訴訟法第273條之1第1項、第299條第1項前
段，毒品危害防制條例第10條第1項、第2項、第18條第1項前段
，刑法第11條前段、第47條第1項、第51條第5款，判決如主文。
本案經檢察官黃淑妤到庭執行職務。
中    華    民    國   100    年    4     月    28    日
                      刑事第十一庭  法  官  蔡直青
以上正本證明與原本無異。
如不服本判決應於收受本判決後10日內向本院提出上訴書狀，並
應敘述具體理由。如未敘述上訴理由者，應於上訴期間屆滿後20
日內向本院補提理由書狀（均須按他造當事人之人數附繕本）「
切勿逕送上級法院」。
                                    書記官  顏惠華
中    華    民    國   100    年    4     月    28    日
附錄論罪科刑法條：
毒品危害防制條例第10條
施用第一級毒品者，處 6 月以上 5 年以下有期徒刑。
施用第二級毒品者，處 3 年以下有期徒刑。